臺灣臺南地方法院刑事判決　　　　　　　 94年度訴字第336號
聲　請　人　臺灣臺南地方法院檢察署檢察官
被　　　告　甲○○　男　64歲.
指定辯護人　本院公設辯護人 乙○○
上列被告因違反槍砲彈藥刀械管制條例案件，經檢察官聲請簡易
判決處刑（93年度營偵字第1396號），本院認為不宜以簡易判決
處刑，改依通常程序審理，判決如下：
    主  文
甲○○未經許可，持有瓦斯槍，處有期徒刑壹年貳月，併科罰金
新臺幣柒萬元，罰金如易服勞役，以新臺幣玖佰元即銀元佰元
折算壹日。緩刑貳年。扣案之瓦斯槍壹支（含瞄準鏡壹支、槍枝
管制編號：0000000000號）、鋼珠拾伍顆均沒收。
    事  實
一、甲○○明知非經中央主管機關許可，不得持有槍砲彈藥刀械
    管制條例第8條第1項所示之瓦斯槍，竟為驅趕田中之鳥類，
    於民國63年間某日，在臺南縣新營市某處夜市，以新台幣約
    500元之價格購得具殺傷力之瓦斯長槍1支（槍枝管制編號00
    0 0000000號），即未經許可而持有上開槍彈迄93年11月18
    日，嗣於93年11月18日下午1時40分許，為警於查察製造私
    酒案件時，經甲○○同意在其位於臺南縣東山鄉青山村青山
    100之1號之住處搜索，當場查知上情，並扣得上開瓦斯長槍
    1支 (含瞄準鏡1支)、鋼珠15顆等物。
二、案經臺南縣警察局白河分局報請臺灣臺南地方法院檢察署檢
    察官偵查終結後聲請簡易判決處刑。
    理  由
一、右揭犯罪事實，業據被告甲○○於本院準備程序及審理時自
    白承認，核與其於警詢及檢察官偵查中自白之情節相符，此
    外復有上開瓦斯長槍1支扣案可證，再扣案槍械經檢察官送
    鑑定結果：「送鑑瓦斯長槍1支（槍枝管制編號0000000000
    號)認係玩具空氣長槍，以外接高壓鋼瓶內之氣體為發射動
    力，機械性能良好，經裝填直徑約6mm，重0.88克之鋼珠試
    射3次，測得鋼珠速度為144、142、142公尺/秒，計算其動
    能分別為9.12、8.87、3.97焦耳，單位面積動能分別為12.
    89、13.46、14.04焦耳/平方公分，而依該局對活豬做射擊
    測試結果，彈丸單位面積動能達24焦耳/平方公分，則足以
    穿入豬隻皮肉層，依日本科學警察研究所之研究結果，彈丸
    單位面積動能達20焦耳/平方公分則足以穿入人體皮肉層」
    ，有內政部警政署刑事警察局93年12月20日刑鑑字第093023
    4659號鑑驗通知書1紙在卷可稽。上開槍械之單位面積動能
    既已超過24焦耳/平方公分，則應可認該槍械係具有殺傷力
    無訛。綜上所述，足認被告之自白與事實相符，當可採信，
    其犯行足堪認定，本件事證已甚明確，應予依法論科。
二、論罪科刑：
  (一)按行為後法律有變更者，適用裁判時之法律；但裁判前之法
    律有利於行為人者，適用最有利於行為人之法律，刑法第2
    條第1項定有明文。查槍砲彈藥刀械管制條例業於94年1月26
    日經總統公布，94年1月28日生效施行（以下簡稱新法），
    其中新法第8條第4項修正為：「未經許可，持有、寄藏或意
    圖販賣而陳列第一項所列槍枝者，處三年以上十年以下有期
    徒刑，併科新臺幣七百萬元以下罰金。」，較舊法第8條第4
    項之「未經許可，持有、寄藏或意圖販賣而陳列第一項所列
    槍枝者，處一年以上七年以下有期徒刑，併科新台幣七百萬
    元以下罰金。」為重。比較上開新舊法規定，當以舊法之刑
    度較新法為有利。查本案被告涉犯未經許可持有瓦斯槍之犯
    行，係自63年間某日起至93年11月18日前某日止，揆諸前揭
    說明，自應適用最有利於行為人之規定即舊法即修正前槍砲
    彈藥刀械管制條例第8條第4項之規定。
  (二)核被告所為，係違反修正前槍砲彈藥刀械管制條例第8條第4
    項未經許可持有瓦斯槍罪。公訴人認被告係犯修正前槍砲彈
    藥刀械管制條例第11條第4項之罪，尚有未洽，爰依法變更
    起訴法條。爰審酌被告並無前科，有臺灣高等法院被告前案
    紀錄表1份在卷可參，其持有槍枝之目的在驅趕鳥類，未持
    之犯罪，對社會治安之影響非鉅及被告犯罪後坦承犯行，態
    度尚稱良好等一切情狀，量處如主文所示之刑，並就併科罰
    金部分諭知如易服勞役之折算標準，以資懲儆。
  (三)查被告前未曾受有期徒刑以上刑之宣告，有臺灣高等法院被
    告前科紀錄表1紙附卷可稽，其因一時失慮致觸犯本案犯行
    ，經此教訓，當知所警惕，而無再犯之虞，本院認前開刑之
    宣告，以暫不執行為適當，爰併依刑法第74條第1款之規定
    宣告緩刑2年，以啟自新。
  (四)扣案瓦斯長槍1枝 (含瞄準鏡1支)，屬違禁物，應依刑法第
    38 條第1項第1款之規定予以沒收。另扣案之鋼珠15顆，係
    供瓦斯槍射擊所用，為被告所有係其預備犯罪所用之物，爰
    依刑法第38條第1項第2款之規定，宣告沒收。
據上論斷，應依刑事訴訟法第299條第1項前段、第452條、第300
條，修正前槍砲彈藥刀械管制條例第8條第4項，刑法第2條第1項
但書、第11條前段、第42條第2項、第74條第1款、第38條第1項
第1款、第2款，罰金罰鍰提高標準條例第2條，判決如主文。
本案經檢察官 丙○○ 到庭執行職務。
中　　華　　民　　國　　94　　年　　5 　　月　　19　　日
　　　　　　　　　刑事第八庭
                          審判長法  官  吳  勇  輝
                                法  官  陳  映  佐
                                法　官　蔡  直  青
以上正本證明與原本無異。
如不服本判決，應於判決送達後10日內，向本院提出上訴狀。
　　　　　　　　　　　　　　　　書記官　沈  建  杉
中　　華　　民　　國　　94　　年　　5 　　月　　19　　日
修正前之槍砲彈藥刀械管制條例
第  8  條
未經許可，製造、販賣或運輸鋼筆槍、瓦斯槍、麻醉槍、獵槍
  或空氣槍者，處五年以上有期徒刑，併科新台幣一千萬元以下
  罰金。
未經許可，轉讓、出租或出借前項所列槍枝者，處三年以上十
  年以下有期徒刑，併科新台幣七百萬元以下罰金。
意圖供自己或他人犯罪之用，而犯前二項之罪者，處無期徒刑
  或七年以上有期徒刑，併科新台幣一千萬元以下罰金。
未經許可，持有、寄藏或意圖販賣而陳列第一項所列槍枝者，
  處一年以上七年以下有期徒刑，併科新台幣七百萬元以下罰金
  。
第一項至第三項之未遂犯罪之。
